# 求助：员工奖励计划

提问人：jasonxwj 时间：2016-12-02 09:17:00
请教陈版：公司给予工作届满 20 年的员工，给予届满年限当年工资的100%的一次性奖励。针对上述，在每一年是否需要计提？由于公司 2016 年是旧准则， 2017 年使用新准则。想问下两个准则下，需要如何处理？ 2017 年期初是否需要进行追溯调整？

回答人：chenyiwei
该事项属于《企业会计准则第 9 号——职工薪酬（ 2014 年修订）》所讲的“其他长期职工福利”，也属于企业为了取得职工提供的服务而支付给职工的薪酬的一部分，应在考虑能够做满 20 年的概率的基础上，在员工为公司提供服务的期限内逐年计提，理论上需要运用精算方法确定每年的计提金额。
如果该公司 2016 年内执行原企业会计制度， 2017 年内执行新准则的，则该事项不属于《企业会计准则第 38 号——首次执行企业会计准则》规定的首次执行日追溯调整事项，应在 2017 年度采用未来适用法进行衔接处理。